臺灣彰化地方法院民事判決　九十年度訴字第一二五八號
　　原　　　告　甲○○
　　被　　　告　乙○○
　　訴訟代理人　丙○○
　　被　　　告　丁○○
　　　　　　　　己○○
　　　　　　　　九九營造股份有限公司
　　法定代理人　戊○○
右當事人間請求侵權行為損害賠償事件，本院判決如左：
    主      文
被告應連帶給付原告新臺幣貳拾柒萬伍仟零壹拾伍元，及附表所示期間，按週年利率
百分之五計算之利息。
原告其餘之訴駁回。
訴訟費用（除減縮部分外）由被告連帶負擔二分之一，餘由原告負擔。
本判決原告勝訴部分於原告以玖萬貳仟元為被告供擔保後，得假執行。但被告乙○○
、被告己○○如於假執行程序實施前以新臺幣貳拾柒萬伍仟零壹拾伍元為原告預供擔
保，得免為假執行。
原告其餘假執行之聲請駁回。
    事      實
甲、原告方面：
一、聲明：
  (一)被告應連帶給付原告新臺幣（下同）五十萬元（原聲明金額為一百零六萬元，於
    九十一年七月十八日具狀減縮為五十萬元），及自起訴狀繕本送達之翌日起至清
    償日止，按週年利率百分之五計算之利息。
  (二)願供擔保，聲請宣告假執行。
二、陳述：
  (一)坐落彰化縣田中鎮○○段一四一六地號土地上之房屋（下稱系爭房屋）為原告所
    有，被告乙○○於同段一四一七地號土地上新建房屋，委由建築師即被告丁○○
    設計，被告九九營造股份有限公司（下稱九九公司）與己○○建築，因建屋過程
    開挖時，使用機械及房屋樓層、基地設計施工不良，致原告房屋產生扭曲破裂，
    牆壁、磁磚破裂，門窗扭曲，更因其施工不良，致水泥阻塞原告之屋頂排水系統
    ，竟遇雨即因屋頂積水而滲漏進屋內，被告之行為顯有建築法第二十六條第二項
    、民法第一百八十四條、第一百八十五條、第一百九十一條、第七百九十四條規
    定之適用，應對原告負連帶賠償責任。
  (二)鑑定報告就鋁門窗之修改換軌道、木門修改、牆壁白華、水電工程等項目均未鑑
    定，該四項目為十五萬五千元，且建築師公會鑑定之項目，均照一般大工程行情
    換算，但民間如此微細工程找人施工，其施工價錢均比大工程高約三至五成，故
    本件回復原狀之價額應在七十萬元左右，唯為睦鄰，爰減縮為五十萬元。
  (三)對被告抗辯之陳述：
  　依被告乙○○所述「代理人與工地主任己○○兩人偕同赴原告宅協商修繕之事宜
    」，堪認本件業經被告己○○承認，故時效尚未完成。且新建房屋工程係本件起
    訴時始完工，在其施工期間，原告之房屋繼續受損，直至完工始稍止損害之擴大
    ，故時效應自完工日起算。
三、證據：提出彰化縣政府建設局使用執照影本一紙、估價單影本一紙為證，及聲請
    鑑定系爭房屋損害。
乙、被告方面：
一、被告乙○○部分：
　(一)聲明：
　1.原告之訴及其假執行之聲請駁回。
　2.如受不利之判決，願供擔保，聲請宣告免為假執行。
　(二)陳述：
　1.被告乙○○於民國八十七年十月二十六日取得其伯父輩贈與之土地，於同年十二
    月十日取得彰化縣政府核發之八七彰工管字第二五五一三號建照，於八十八年七
    月五日向彰化縣政府工務局報備正式開工，同年十二月二十二日完成屋頂板工程
    ，至此工程結構體即已完成。施工期間均無發生損鄰事件，原告起訴之事實不實
    。
　2.上開一四一七地號土地原為訴外人即被告乙○○之父丙○○與其兄弟共有，於八
    十七年八月間決定出售部分予他人興建醫院，依據雙方買賣契約，賣方須拆除舊
    屋、整地、分割、移轉登記後，始付清土地餘款。訴外人丙○○即於同年八月三
    十一日，以存證信函通知原告夫婦，請其事先將其擅自附著於訴外人丙○○兄弟
    所有房屋牆壁、圍牆上之採光罩先行遷移，以免屆時受損，但原告未依所請遷移
    。於八十七年十月間，拆屋工人因施工不慎，機器碰觸原告以１＼２Ｂ磚附著於
    上開房屋圍牆所砌建之增建牆壁，造成輕微龜裂情形。事後訴外人丙○○與被告
    己○○即偕同赴原告住處協商修繕事宜，經原告同意後，此事即暫告平息，惟此
    時被告乙○○尚無土地與房屋。有關牆壁受損乃訴外人丙○○及其兄弟所需負之
    責任，與被告乙○○無關。
　3.事隔一年二個月餘，距離被告新屋完成結構體將近一個月，原告突然向田中鎮調
    解委員會提出房屋損害賠償聲請書，同時並向縣府工務局提出損害陳情，調解書
    對造人為訴外人丙○○及被告己○○。原告所提出房屋受損內容計五項，即牆壁
    、屋頂、地板、磁磚、圍牆，並稱受損前後已屆二年餘，遇雨原災。由於調解書
    所載受損內容，除牆壁受損部分外，原告均無法提出任何物證，因此調解無法成
    立。訴外人丙○○與被告己○○接受縣府工務局建議，兩人聯名再提出調解聲請
    書，但為原告所拒絕參加調解，縣府於九十年十二月三日接到原告之陳情書，要
    求縣府勿發使用執照，並誣指被告起造房屋處損及他人房屋。原告復於九十年十
    二月七日向田中鎮調解委員會提出調解聲請書，對造人為訴外人丙○○與被告己○○，調解理由為房屋受損賠償，受損內容與第一次互有出入，其受損項目為牆
    壁、地板、屋頂、及屋頂排水設施及採光罩等五項，原告於調解日故意逾越調解
    時間始到達調解會場，但亦未參加調解，故調解不成立。
　4.本工程監造人即被告丁○○建築師於八十九年九月十三日到工地現場，會同南路
    里里長李欽偉、被告己○○、訴外人丙○○赴原告宅會勘，並拍照存證後，函復
    縣府工務局，指出受損部分除牆壁部分外，其餘依現場研判，並非施工不當產生
    ，並經縣府確認。
　5.原告提出友正工程有限公司估價單之地址即田中鎮○路里○○街九三巷十號，其
    懸掛招牌為景泰營造公司，並非友正工程有限公司。又原告丈夫陳儀卿所有田中
    鎮○○路二六三號房屋，目前正大事整修補強，而其項目與原告所提估價單之項
    目甚為相似。
  6.被告起造房屋係於八十八年十一月十六日完成四樓板灌漿工程，於同年十二月二
    十二日完成屋頂板灌漿工程，被告房屋此時始略高於原告樓房屋頂。距離原告於
    八十九年一月十五日第一次向彰化縣田中鎮調解委員會提出損害賠償調解申請書
    ，相隔不到二個月。依中央氣象局網站資料，八十八年十一、十二月間，大台中
    地區下雨量分別為三點六公厘及三六點三公厘，而下雨地區為山區或平地不詳，
    但此雨量跡近於乾旱為不爭之事實，斷無所謂雨水滲透之情。且根據原告所提出
    之調解書所述：「前後已屆二年餘，遇雨成災，苦不堪言」觀之，如原告房屋受
    雨水滲透，可知與被告起造房屋並無因果關係。原告房屋屋頂雨水長久以來即向
    訴外人丙○○兄弟所共有之平房傾洩，可證明原告屋頂排水系統長久以來即不暢
    通。
  7.廚房和地板的受損跟施工地點近約三公尺、遠約六公尺不可能是施工造成的。採
    光罩損害是因為颱風造成的，亦不能歸咎被告乙○○。拆屋時確實有損害到原告
    部分牆壁及未做好清潔工作損及原告屋頂，在施工時應在屋頂鋪設塑膠墊，但原
    告當時不同意被告等人鋪設塑膠墊所致。
　(三)證據：提出土地登記謄本影本一件、彰化縣政府工務局建造執照附表一紙、田中
    郵局存證信函第四二五號影本一件、彰化縣政府工務局九０彰工管字第三九七五
    七號函影本一紙、陳情書影本一紙、彰化縣田中鎮調解委員會通知影本一紙、聲
    請調解書影本一紙、丁○○建築師事務所八九洪建字第三號函影本一紙、照片影
    本三幀、彰化縣政府工務局八九彰工管字第三六五一四號函影本一紙、照片十四
    幀、中央氣象局各氣象站月氣象要素一覽表及曲線圖各三紙為證，並聲請訊問證
    人陳文章。
二、己○○部分：
　(一)聲明：
　1.原告之訴及其假執行之聲請駁回。
　2.如受不利之判決，願供擔保，聲請宣告免為假執行。
  (二)陳述：
　1.本件系爭建物之損壞產生原因甚多，諸如地震、建物本身基礎地質不均勻下陷，
    因鄰房即被告乙○○新建房屋施工前未做標的物理鑑定，無法判定其損壞發生時
    間，但依其損壞情況判斷，可能係因相臨工地基礎開挖時，地層擾動或施工過程
    施工不當而造成。由此鑑定之結論可知造成系爭建物損壞的原告可能為：地震、
    建物基礎地質不均勻下陷、因鄰房地基開挖擾動地層、施工過程中施工不當。可
    見其真正原因並不清楚，已難認被告有侵權行為。尤其鑑定結論所指：「鄰房施
    工前做標的物現況鑑定，故無法判定何時損壞」，更不能認定其損壞是被告建造
    房屋施工所造成。
　2.原告於八十九年一月間向田中鎮調解委員會聲請調解時，其聲請內容為：「所有
    人丙○○先生於舊房拆掉及挖地基起造期間多次毀損聲請人的住屋、屋頂、牆壁
    、地板、圍牆、磁磚，前後已屆兩年餘」，由原告此一供述可知其住屋受損應在
    八十七年一月以前。又其指訴外人丙○○房屋之挖地基起造造成其房屋毀損，而
    據被告乙○○於九十一年一月答辯狀所述：「民國八十七年十月間，拆屋工人因
    施工不慎，機器碰觸原告以１＼２Ｂ磚附著於上開房屋圍牆所砌建之增建牆壁，
    造成輕微龜裂情形。事後訴外人丙○○與被告己○○即偕同赴原告住處協商修繕
    事宜」等語，其中所指八十七年十月間有損害原告系爭建物牆壁，與原告聲請調
    解時所被侵害時間完全相同，亦即都是在八十七年間造成，而被告乙○○之新建
    房屋工程發包予被告己○○建造，係八十八年七月十日即訴外人丙○○與被告簽
    約之日。則於八十七年間之拆屋以致造成原告牆壁受損之事與被告完全無關，事
    實至明。至被告己○○陪同訴外人丙○○至原告處欲與其洽談修繕之事，乃是因
    為被告承攬訴外人丙○○新屋興建工程，而在工程中包括為原告修繕牆壁部分，
    由於被告己○○與原告稍有交情，而評估修繕工程成本又有需要徵詢原告修繕上
    之意見，故乃陪同前往，並非因被告施工造成原告損失而前往洽處。
　3.被告己○○於八十八年七月十日承攬興建工程後，即開始施工，並於八十八年八
    月間即將基礎工程即一樓樓地板完成，因為該棟大樓沒設地下室，故基礎工程不
    必耗費太多時日，其間並未對原告之系爭房屋有任何之損壞，亦未見原告出面前
    來抗議或制止施工，至於基礎工程完成以後，結構體之施作，以及工程全部之施
    作完成，更無使原告房屋受損之可能，可見原告之房屋損壞是在被告己○○八十
    八年七月十日承攬施工以前，與被告己○○建築工事無關。
　4.無論原告之房屋受損是發生於八十七年間抑或八十八年八、九月間，迄至於九十
    年十二月七日向田中鎮調解委員會聲請調解抑或於同年十二月十三日提起本件訴
    訟，顯然均已逾侵權行為損害賠償請求權之兩年消滅時效時間，被告己○○以消
    滅時效完成為抗辯。
　5.依原告於八十九年一月間向田中鎮調解委員會聲請調解時之聲請書所載「所有人
    丙○○先生於舊屋拆掉及挖地基起造期間多次毀損聲請人的住屋、屋頂、牆壁、
    地板、圍牆、磁磚，前後已屆兩年餘」云云。其所內容表明被侵害後的時間為「
    八十九年一月間之兩年以前」，造成侵害的原因是「丙○○於舊屋拆掉及挖地基
    起造期間」，此亦在八十八年七月挖地基起造至同年八月地基完成之間；其損害
    之項目為「住屋屋頂、牆壁、地板、圍牆、磁磚」，均與本件起訴主張受損內容
    相符。證明損害之發生在八十八年八月以前，且亦為原告所明知，其並因而請求
    調解，故原告於被告提出時效抗辯後，主張損害延至起訴前尚受損，與事實不符
    。
　6.至被告己○○陪同訴外人丙○○前往原告處欲與其洽談修繕之事，係因被告己○○承攬訴外人丙○○新屋興建工程，在工程中包括為原告修繕牆壁部分，為估算
    成本故而前往洽處，其時間是在「八十八年七、八月間」，此由原告於八十九年
    一月聲請調解時亦將被告己○○列為相對人一節可明。又被告己○○固有陪同訴
    外人丙○○前往與原告洽處修繕房屋之事實，縱或可認為是承認而中斷時效，但
    是依民法第一百三十七條規定時效中斷者，自中斷之事由終止時，重行起算。因
    承認而中斷之消滅時效，以承認為權利人所了解或達到於權利人時，重行起算，
    是本件自八十八年八月間被告己○○承認後，時效中斷並亦立即重行起算，迄至
    原告提起本件訴訟之九十年十二月十三日或之前之同月七日再次聲請調解時，已
    逾二年之消滅時效期間。
  (三)證據：提出聲請調解書影本一紙、承攬工程契約書影本一件為證。
三、九九公司部分：
　(一)聲明：原告之訴及其假執行之聲請駁回。
  (二)陳述：拆除的時候發生毀損與被告九九公司沒有關係。
四、丁○○部分：
　(一)聲明：原告之訴及其假執行之聲請駁回。
  (二)陳述：
  1.拆除的時候發生毀損與被告丁○○沒有關係。
　2.鑑定報告沒有提到造成損害的時間，不能證明是被告造成的損害，鑑定報告只是
    說可能有關而已。
　3.地基只有開挖一米半深，施工當時原告並沒有提出任何異議，原告所受損害不是
    施工造成的。
丙、本院依職權勘驗現場，並依原告聲請選任臺灣省建築師公會為鑑定人作成鑑定報
    告書及九一台建師鑑（９１００６）字第一四０七號函附卷。
    理      由
一、按訴狀送達後，原告不得將原訴變更或追加他訴。但擴張或減縮應受判決事項之
    聲明者，不在此限，民事訴訟法第二百五十五條第一項第三款定有明文。本件原
    告於本院審理中減縮聲明為五十萬元，核屬減縮應受判決事項之聲明，依上開規
    定，應予准許，合先敘明。
二、原告起訴主張：坐落彰化縣田中鎮○○段一四一六地號土地上之房屋為原告所有
    ，被告乙○○在相鄰之同段一四一七地號土地上新建房屋，並委由建築師即被告
    丁○○設計、被告九九公司與己○○建築，因建屋過程開挖時，使用機械及房屋
    樓層、基地設計施工不良，致原告系爭房屋產生扭曲破裂，牆壁、磁磚破裂，門
    窗扭曲，更因其施工不良，致水泥阻塞原告之屋頂排水系統，竟遇雨即因屋頂積
    水而滲漏進屋內，爰依建築法第二十六條第二項、民法第一百八十四條、第一百
    八十五條、第一百九十一條、第七百九十四條規定之適用，請求被告對原告負連
    帶賠償責任等語。
三、被告均否認原告主張之事實，並分別以下列陳述置辯：
　(一)被告乙○○辯稱：1.施工期間並無發生損鄰情形，且原告房屋受損並非施工不當
    產生；2.八十七年十月拆屋時確有造成原告房屋牆壁受損，但當時被告乙○○並
    非房屋或土地所有權人，該損害應由訴外人丙○○及其兄弟負責，與被告乙○○
    無關；3.原告所提估價單係整修原告丈夫陳儀卿位於田中鎮○○路二六三號之房
    屋，非整修系爭房屋；4.原告之系爭房屋受雨水滲透，與被告乙○○起造房屋並
    無因果關係，而係原告之系爭房屋屋頂排水系統長久以來即不暢通所致；5.未做
    好清潔工作損及原告之系爭房屋屋頂部分，係因原告不同意被告在屋頂鋪設塑膠
    墊所致等語。
  (二)被告己○○辯稱：1.系爭房屋損壞的真正原因並不清楚，施工期間未見原告出面
    抗議或制止施工，足見原告系爭房屋損壞是在被告己○○承攬施工前，與被告己○○建築施工無關；2.無論原告系爭房屋受損是發生於八十七年或八十八年八、
    九月間，迄原告九十年十二月七日向田中鎮調解委員會聲請調解，或於同年十二
    月十三日提起本件訴訟，顯然均已逾侵權行為損害賠償請求權之兩年消滅時效時
    間，資以消滅時效完成為抗辯等語。
  (三)被告九九公司辯稱：拆除的時候發生毀損與被告九九公司沒有關係等語。
  (四)被告丁○○辯稱：1.拆除的時候發生毀損與被告丁○○沒有關係；2.鑑定報告沒
    有提到造成損害的時間，不能證明是被告造成的損害，鑑定報告只是說可能有關
    而已，且地基只有開挖一米半深，施工當時原告並沒有提出任何異議，原告所受
    損害不是施工造成的等語。
四、本件原告主張：坐落彰化縣田中鎮○○段一四一六地號土地上之房屋為伊所有，
    被告乙○○在相鄰之同段一四一七地號土地上新建房屋，並委由建築師即被告丁○○設計、被告九九公司與己○○建築，因建屋過程開挖時，使用機械及房屋樓
    層、基地設計施工不良，致原告系爭房屋產生扭曲破裂，牆壁、磁磚破裂，門窗
    扭曲，更因其施工不良，致水泥阻塞原告之屋頂排水系統，竟遇雨即因屋頂積水
    而滲漏進屋內等情，並提出彰化縣政府建設局使用執照影本一紙為證。經查原告
    分別於八十九年一月十五日及九十年十二月七日因系爭房屋損壞事件，以被告己○○及訴外人丙○○為對造人，向彰化縣田中鎮調解委員會聲請調解，而訴外人
    丙○○與被告己○○於八十九年九月間亦以原告為對造人，向彰化縣田中鎮調解
    委員會聲請調解，此為兩造所不爭執，復有聲請調解書影本二紙及調解不成立證
    明書影本一紙在卷可稽。且依卷附被告己○○與訴外人丙○○為聲請人之調解不
    成立證明書所示，其事由即載明為「起造房屋損害鄰屋事件」，足認被告己○○
    與訴外人丙○○當時亦自承上開新建房屋工程確實造成原告系爭房屋之損害，始
    主動向彰化縣田中鎮調解委員會聲請調解。如上開新建房屋工程施工期間並未發
    生損害原告系爭房屋之情形，則被告理應拒絕原告損害賠償之請求，豈有主動以
    起造房屋損害鄰屋為由，向彰化縣田中鎮調解委員會聲請與原告調解之理，是被
    告辯稱上開新建房屋工程施工期間並未損害原告系爭房屋等語，並不足採。且參
    酌鑑定人臺灣省建築師公會就系爭房屋損壞賠償所提鑑定報告書第九項結論亦載
    明：「鑑定標的物損壞產生原因甚多，諸如地震、建物本身基礎地質不均勻下陷
    ，本鑑定標的物於鄰房施工前並未就做標的物現況鑑定，無法判定其損壞發生時
    間，但依鑑定標的物損壞情況判斷，可能係因相臨工地基礎開挖時，地層擾動或
    是施工過程中施工不當而造成。」等詞，堪認原告主張系爭房屋損壞係因被告上
    開新建房屋工程施工不當所致一節，應可採信。
五、按違反保護他人之法律者，推定其有過失，又數人不法侵害他人之權利者，連帶
    負損害賠償責任，修正前民法第一百八十四條第二項及民法第一百八十五條第一
    項定有明文。再按土地所有人開掘土地或為建築時，不得因此使鄰地之地基動搖
    或發生危險、或使鄰地之工作物受其損害，民法第七百九十四條亦有明文。又建
    築物起造人或設計人或監造人或承造人如有侵害他人財產或肇致危險或傷害他人
    時，應視其情形，分別依法負其責任。建築物在施工中，鄰接其他建築物施行挖
    土工程時，對該鄰接建築物應視需要作防護其傾斜或倒壞之措施，建築法第二十
    六條第二項、第六十九條分別著有明文；而違反建築法第六十九條者，除勒令停
    工外，並各處承造人、監造人或拆除人六千元以上三萬元以下罰鍰；其起造人亦
    有責任時，得處以相同金額之罰鍰，亦為建築法第八十九條所明定。經查本件損
    害之發生，與被告上開新建房屋工程施工不當所致，業如前述；而土地所有人、
    承造人、監造人、起造人於施工前並未就標的物現況鑑定，致上開新建房屋工程
    在鄰接原告系爭房屋施行挖土工程時，未對該房屋作各項防護其傾斜或倒壞之措
    施，即冒然施工，始導致原告之房屋發生損害，是上開新建房屋工程之土地所有
    人即被告乙○○、承造人即被告己○○、九九公司，以及監造人即被告丁○○均
    已違反上開保護他人之法律，應推定其等對系爭房屋之損害均有過失。又渠等之
    過失行為，與原告系爭房屋損害均具有相當因果關係，為損害之共同原因，即所
    謂行為關連共同，依民法第一百八十五條之規定，自應負共同侵權行為之連帶損
    害賠償責任。是原告主張依共同侵權行為之法律關係，請求被告負連帶賠償責任
    ，即屬有據。
六、被告己○○復辯稱：原告系爭房屋受損是發生於八十七年間抑或八十八年八、九
    月間，迄至於九十年十二月七日向田中鎮調解委員會聲請調解抑或於同年十二月
    十三日提起本件訴訟，顯然均已逾侵權行為損害賠償請求權之兩年消滅時效時間
    等語，惟按消滅時效，因承認而中斷，民法第一百二十九條第一項第二款定有明
    文。又所謂承認，指義務人向請求權人表示是其請求權存在之觀念通知而言，又
    承認不以明示為限，默示的承認，亦有承認之效力。經查被告己○○與訴外人丙○○於系爭房屋受損情形發生後，於八十九年九月間曾以原告為對造人，向彰化
    縣田中鎮調解委員會聲請調解，業如前述，上開調解雖因原告未到場而不成立，
    然其調解事由既已載明為「起造房屋損害鄰屋事件」，堪認被告己○○已有默示
    承認原告系爭房屋損害賠償請求權存在，且該項承認之觀念通知，復因調解通知
    書到達原告而生效，不因嗣後兩造調解不成立而影響其效力。是以原告對被告己○○之損害賠償請求權消滅時效，即因被告己○○於八十九年九月間承認而中斷
    ，依民法第一百三十七條之規定，應自中斷之事由終止時，即八十九年九月重行
    起算。又原告於九十年十二月十三日已向本院提起本件訴訟，距八十九年九月原
    告對被告己○○之請求權消滅時效重行起算時起，未逾二年，是被告己○○上開
    所辯，亦無可採。
七、至原告因被告共同侵權行為所受損害之範圍及修復費用為何？經查：(一)本件經臺
    灣省建築師公會鑑定，並製有鑑定報告書一份在卷可稽，原告雖主張鑑定報告所
    計算之回復原狀所需費用偏低，且就鋁門窗之修改換軌道、木門修改、牆壁白華
    、水電工程等項目均未鑑定等語，惟依臺灣省建築師公會九十一台建師鑑（９１
    ００６）字第一四０七號函說明二所載：鋁門窗之修改軌道、木門修改、水電工
    程均估列於估價單「項目：其他」之中；牆壁白華則已含括於估價單「項目６
    ：水泥漆一底二度」之中，堪認上開鑑定並無漏未鑑定之項目。又原告復未能具
    體指明鑑定報告費用有何偏低之情形，是其上開主張，即無可採。本件原告所受
    損害之範圍及金額，仍以臺灣省建築師公會鑑定結果較為客觀公正及公信力，故
    本件原告系爭房屋修復費用之估算應以該鑑定結果為依據。(二)依臺灣省建築師公
    會鑑定報告書第八項鑑定結果與分析第三點、第四點分別載明：標的物之損裂情
    形均可修復；鑑定標的物損壞賠償查估，如損壞情形嚴重，則以拆除重做方式估
    算，輕微部分以修補方式估算，其修復費用總計三十一萬六千一百四十元。惟其
    中關於鑑定報告書估價單第七項拆除磚牆１Ｂ紅磚、第八項砌１Ｂ紅磚、第九項
    採光罩拆除更換等三項修繕費用，即鑑定報告書編號三０四－七、三０四－八及
    三０四－九照片所示損害，核其損害係肇因於八十七年十月間拆除舊屋所致，為
    兩造所不爭執，而被告乙○○辯稱：上開拆除工程係由訴外人丙○○及其兄弟委
    由第三人所做等語，其餘被告亦均辯稱拆除的損害與其等無關等語，且原告亦未
    能舉證證明拆除舊屋係被告所為，抑或上開三項損害與嗣後新建房屋有何因果關
    係，應認上開三項損害並非被告共同侵權行為所致，是原告此部分主張，即屬無
    據，應予剔除。依估價單所載上開三項金額共三萬二千九百元，及該部分所附加
    之管理費、利潤、加值稅及其他費用（即估價單第二十一項至第二十三項）八千
    二百二十五元（32900×25%＝8225），合計應扣除金額為四萬一千一百二十五元
    。(三)因此，原告系爭房屋損害所需修復費用為二十七萬五千零十五元。
八、從而，原告依侵權行為之法律關係，請求被告連帶給付二十七萬五千零十五元，
    及自起訴狀繕本送達被告（分別為被告乙○○、己○○九十年十二月二十日、被
    告九九公司九十一年一月二十一日、被告丁○○一年二月四日）翌日至清償日止
    即附表所示期間，按週年利率百分之五計算之利息，即屬有據，應予准許；逾此
    部分請求為無理由，應予駁回。
九、原告及被告乙○○、己○○均陳明願供據保，聲請宣告假執行或免為假執行，關
    於原告勝訴部份，經核均無不合，爰各酌定相當擔保金額，併准許之；至原告敗
    訴部分，其假執行之聲請，已失所附麗，應予駁回。
十、本件事證已臻明確，兩造其餘主張及舉證，經審酌與判決結果不生影響，爰不另
    一一論述，附此敘明。
據上結論：本件原告之訴，為一部有理由，一部無理由，依民事訴訟法第七十九條但
書、第八十五條第二項、第三百九十條第二項、第三百九十二條，判決如主文。
中　　　華　　　民　　　國　　九十一　　年　　　八　　　月　　 十五　　 日
                                        臺灣彰化地方法院民事第二庭
~B審判長法官　何志通
~B　　　法官　黃齡玉
~B　　　法官　鄭舜元
右為正本係照原本作成。
如不服本判決，應於判決送達後二十日內向本院提出上訴狀。
中　　　華　　　民　　　國　　九十一　　年　　　八　　　月　　 十六　　 日
~B法院書記官　卓俊杰
~F0
~T32
附表
┌──┬───────────────────────┬─────────────┐
│編號│利息起迄期間（民國）                          │應連帶給付之被告          │
├──┼───────────────────────┼─────────────┤
│ １ │九十年十二月二十一日起至九十一年一月二十一日止│乙○○、己○○　　　      │
├──┼───────────────────────┼─────────────┤
│ ２ │九十一年一月二十二日起至九十一年二月四日止    │乙○○、己○○、九九營造股│
│    │                                              │份有限公司                │
├──┼───────────────────────┼─────────────┤
│ ３ │九十一年二月五日起至清償日止                  │乙○○、己○○、九九營造股│
│    │                                              │份有限公司、丁○○        │
└──┴───────────────────────┴─────────────┘
